臺灣桃園地方法院行政訴訟判決　
110年度交字第443號
原      告  康吳燕  


訴訟代理人  康闡中  
被      告  交通部公路總局新竹區監理所

代  表  人  吳季娟  
上列當事人間交通裁決事件，原告不服交通部公路總局新竹區監
理所中華民國110年8月31日竹監苗字第54-ZAA286599、54-ZAA28
6600號裁決，提起行政訴訟，本院判決如下：
    主  文
一、被告所為民國一一０年八月三十一日竹監苗字第54-ZAA28660
    0號裁決撤銷。
二、原告其餘之訴駁回。
三、訴訟費用新臺幣參佰元由被告負擔二分之一，其餘由原告負
    擔。
四、被告應給付原告新臺幣壹佰伍拾元。　　
    事實及理由
一、程序部分：
　　本件係因原告不服被告民國110年8月31日竹監苗字第54-ZAA
    286599、54-ZAA286600號違反道路交通管理事件裁決書（下
    稱原處分A、B）而提起行政訴訟，核屬行政訴訟法第237條
    之1第1項第1款規定之交通裁決事件，爰依同法第237條之7
    規定，不經言詞辯論，逕為判決。
二、爭訟概要：
  ㈠原告於110年5月11日19時57分2秒及18秒駕駛車牌號碼0000-0
    0號自用小客車(下稱系爭車輛)，行經國道1號北向26.4公里
    及26.1公里處，分別由外側車道變換至出口匝道，由出口匝
    道左側車道變換至出口匝道右側車道時，均未顯示右側方向
    燈，經民眾檢具影像向內政部警政署國道公路警察局第一公
    路警察大隊(下稱舉發機關)汐止分隊提出檢舉，經舉發機關
    員警填製國道警交字第ZAA286599、ZAA286600號舉發違反道
    路交通管理事件通知單予以舉發。
　㈡原告不服國道警交字第ZAA286599、ZAA286600號舉發通知單
    向被告陳述意見，經舉發機關查復違規屬實，原告向被告苗
    栗監理站裁罰櫃檯申請裁決，被告審認原告有「行駛高速公
    路未依規定變換車道」之違規，乃依道路交通管理處罰條例
    第33條第1項第4款、第85條第1項規定開立原處分A、B，各
    裁處原告罰鍰新臺幣(下同)3,000元及記違規點數1點，於11
    0年9月1日送達原告。原告不服原處分A、B，於110年9月17
    日向本院提起行政訴訟。
二、原告起訴主張及聲明：
  ㈠主張要旨：
　⒈原告駕駛系爭車輛變換車道前有打方向燈，但車齡已屆滿14
    年，燈號有可能過暗，被民眾檢舉舉發，事後已維修更換。
　⒉原處分A、B之違規時間均記載110年5月11日19時57分，違規
    地點並未相距6公里以上，違規時間也未相隔6分鐘以上或行
    駛經過一個路口以上，卻被連續舉發2張罰單明顯違法等語
    。
　㈡聲明：原處分A、B均撤銷。
三、被告答辯及聲明：
  ㈠答辯要旨：
  ⒈經內政部警政署國道公路警察局第一公路警察大隊110年8月1
    6日以國道警一交字第1100000000號函復略以：「三、查旨
    揭車輛於110年5月11日19時57分許，分別在國道1號高架北
    向26.4公里及26.1公里處變換車道未依規定使用方向燈違規
    案，係民眾現場目睹該車違規，以科學儀器取得證據資料向
    本大隊提出檢舉。本大隊爰依道路交通管理處罰條例(以下
    簡稱處罰條例)第7條之1「對於違反本條例之行為者，民眾
    得敘明違規事實或檢具違規證據資料，向公路主管或警察機
    關檢舉，經查證屬實者，應即舉發」之規定，經查證屬實後
    ，依據處罰條例第33條第1項第4款「未依規定變換車道」之
    規定，依法填製國道警交字第ZAA286599、ZAA286600號違規
    通知單舉發。旨揭車輛違規屬實，本大隊依事實舉發並無不
    當。四、查本案係屬2違規行為，本大隊分別製單舉發，符
    合違反道路交通管理事件統一裁罰基準及處理細則第3條第1
    項前段「二以上違反道路交通管理之行為，應分別舉發、處
    罰」之規定。」（內政部警政署國道公路警察局第一公路警
    察大隊110年8月16日國道警一交字第1100000000號函影本暨
    光碟片1片）
  ⒉本件就本所苗栗監理站審視舉發單位所提供之採證影片，依
    時間及影片概況分別略述如下：(影片時間於畫面左下方)影
    片時間：2021/05/11、檔案名稱：0000000A00_ATTCH1.avi
    、影片總長度：25秒①19時57分00秒：影片開始。②19時57分
    00-01秒：6121-YZ號車行駛於高速公路外側車道。③19時57
    分01-04秒：6121-YZ號車由外側車道變換至出口匝道，未打
    方向燈(第ZAA286599號違規單)。④19時57分04-16秒：6121-
    YZ號車行駛於出口匝道左側車道。⑤19時57分16-20秒：6121
    -YZ號車由出口匝道左側車道變換至出口匝道右側車道，未
    打方向燈(第ZAA286600號違規單)。⑥19時57分20-25秒：612
    1-YZ號車行駛於出口匝道右側車道至影片結束。⑦19時57分2
    5秒：：影片結束。
　⒊經本所苗栗監理站檢視舉發單位所提供之採證影片，原告所
    有系爭6121-YZ號自用小客車於上揭時地確實未依規定變換
    車道，確實有違反道路交通管理處罰條例第33條第1項第4款
    之違規事實，且均與舉發單位函復公文所載內容相符。
  ⒋有關原告訴訟理由「原告因變換車道前有打方向燈，但車齡
    已屆滿14年，燈號有可能過暗，被民眾檢舉舉發，已事後維
    修更換。且依照「道路交通處罰條例」規定，違規地點須相
    距6公里以上、違規時間相隔6分鐘以上或行駛經過一個路口
    以上，才可連續舉發，我在同一路段上未逾300公尺且於1分
    鐘內被連續舉發2張罰單，明顯違反規定」，按道路交通安
    全規則第91條第1項第6款及附件7之規定：「行車遇有轉向
    、減速暫停、讓車、倒車、變換車道等情況時所用之燈光及
    駕駛人之手勢，應依下列規定：六、變換車道時，應先顯示
    欲變換車道方向之燈光或手勢」、「方向燈閃爍次數需每分
    鐘在60次以上，120次以下。」，其立法目的乃在於使其他
    用路人得預知該車之行車動向而為安全之措施，就此而言，
    所謂「應先顯示方向燈」一事，解釋上應係指於開始變換前
    至變換完成之過程中應全程顯示方向燈，否則其他用路人又
    豈能於該車變換車道前明確知悉及預期。又道路交通管理處
    罰條例，依其立法目的，即在為加強道路交通管理，維護交
    通秩序，確保交通安全，其中有關行進間之變換車道，必須
    使用方向燈提醒其他用路人，尤為駕駛人須具備之基本常識
    及應盡之注意義務，駕駛人自有遵守之義務。準此，原告於
    變換車道時，未依規定使用方向燈之違規行為，業已升高行
    車安全之風險，超出其他用路人對其行車動線之合理期待，
    而嚴重危害原告及其他用路人之生命、身體及財產安全，依
    一般社會通念，其未依規定變換車道，違規事證明確，爰本
    所苗栗監理站審酌認定應予以處罰之必要。
  ⒌按「數行為違反同一或不同行政法上義務之規定者，分別處
    罰之。」，行政罰法第25條定有明文。本件被告上開違規事
    實，其地點、時間均屬有異，而屬不同之變換車道未使用方
    向燈之違規行為，則依前開規定，自應分別處罰。又道路交
    通管理處罰條例第85條之1第2項規定「第7條之2之逕行舉發
    案件有下列情形之一者，得連續舉發……」，可知該規定已明
    文限制適用之前提，限於屬同條例第7之2之「逕行舉發」案
    件，而將同條例第7條之1之「民眾檢舉舉發」案件予以排除
    ，亦即依該法條明文規定，若非屬道路交通管理處罰條例第
    7條之2之「逕行舉發」案件，而是同條例第7條之1之「民眾
    檢舉舉發」案件，自不得適用同條例第85條之1第2項規定。
    蓋道路交通管理處罰條例第85條之1係於86年1月22日所增訂
    ，其增訂之立法理由係緣於交通違規狀態若持續不改正，因
    無連續舉發之明文，故增訂本條以杜流弊，另鑑於警力有限
    及民眾取巧違規成性，為交通秩序混亂原因之一，民眾如能
    利用適當管道檢舉交通違規，除可彌補警力之不足外，亦將
    產生極大之嚇阻效果之立法目的，立法者乃於86年1月22日
    同時增訂道路交通管理處罰條例第7條之1定，嗣於91年7月3
    日始增訂道路交通管理處罰條例第7條之2規定，即將違反道
    路交通管理事件統一裁罰標準及處理細則第23條得逕行舉發
    之規定，基於法律保留原則，而將之法律明文化，同時並將
    原本規範在違反道路交通管理事件統一裁罰標準及處理細則
    第12條有關於逕行舉發案件得連續舉發之規定，亦同於91年
    7月3日增訂在道路交通管理處罰條例第85條之1第2項規定中
    ，顯見立法者就道路交通管理處罰條例第85條之1第2項規定
    ，係為配合同一時期增訂同條例第7條之2有關逕行舉發所併
    增訂，而有意未將當時已有規定在案之同條例第7條之1納入
    涵蓋適用之範圍；此從探究道路交通管理處罰條例第7條之1
    及第7條之2，就其二者，本質上之差異而論，道路交通管理
    處罰條例第7條之1規定，在彌補警力實務現況之不足，並為
    達成嚇阻效果，而以此規定鼓勵一般民眾能利用適當管道檢
    舉交通違規，俾維交通安全秩序，至於道路交通管理處罰條
    例第7條之2規定，則係當場不能或不宜攔截特定交通違規案
    件時，透過國家公權力之執勤員警為製單逕行舉發案件，故
    立法者在增訂此涉有國家公權力行使色彩之道路交通管理處
    罰條例第7條之2規定同時，乃一併增訂同條例第85條之1第2
    項規定，而就符合上開條例第7條之2所規定為舉發機關公權
    力行使之逕行舉發案件限制其連續舉發之要件，而就本質上
    非公權力行使之一般民眾檢舉舉發之7條之1案件，為不同之
    處理，故而未納入同條例第85條之1第2項予以規範，為其有
    意之排除，而非立法之疏漏自明(參照臺灣苗栗地方法院107
    年度交字第12號判決)。
  ⒍依據司法院釋字第604號解釋意旨，有關連續交通違規行為認
    定之規定，乃立法者考量該違規事實之存在，對公益或公共
    秩序確有影響，使主管機關得藉舉發其違規事實之次數，作
    為認定其違規行為之次數，而予以多次處罰，不生一行為二
    罰之問題，與法治國家一行為不二罰之原則，並無牴觸。查
    原告於上揭時、地，所為二次在高速公路上未使用方向燈而
    變換車道之行為，均已違反汽車駕駛人依高速公路及快速公
    路交通管制規則第11條規定之作為義務，二次違規行為歷時
    雖僅幾秒鐘，惟仍有時序先後之別，行為地點亦在不同之高
    速公路路段，由社會一般第三者依自然觀察方式，可明確區
    隔為數個行為，且原告在各次變換車之際，其前後方或相鄰
    車道分別有不同車輛正在行駛當中，此有採證光碟在卷可稽
    ，則原告駕駛系爭車輛共先後二次未使用方向燈，均造成當
    時駕車在其附近行駛之汽車駕駛人，因無法事先明瞭系爭車
    輛之行車動向，可能不及採取應變措施，致發生交通事故之
    風險，故其上述違規行為，係對不同用路人之行車安全構成
    危害，自應分別評價，且原告之違規行為，係不同行為變換
    不同車道終了後再次為之，而非連續為之，非屬同一行為，
    依行政罰法第25條規定，予以分別處罰，並未違反一行為不
    二罰原則，故原告上開主張，無從採信。
  ⒎本件系爭汽車分別於前揭時間、地點，分別有不同之變換車
    道行為，均未依規定使用方向燈，亦即每一次之違規行為，
    均有可能會造成道路交通之安全之危害，特別本件係在高速
    公路上具一定高速在行駛，所可能產生之危害性甚大，確實
    為數違規行為，核非屬單一行為至明。除法有明文不得舉發
    及處罰外，否則舉發單位自得本其職責及相關規定予以決定
    是否舉發，甚至每一次之違規行為，均有可能會造成道路交
    通之安全之危害，除評價其行為具有法律單一性（例如危險
    駕駛即可能有多數之違規行為態樣）之外，否則每一次違規
    行為之危害態樣均屬不同，特別本件係在高速公路上具一定
    高速在行駛，所可能產生之危害性甚大，苟僅能處罰其中一
    次，則就其餘所受危害者之權益即有保障不足之憾，豈非鼓
    勵多次重覆違規行為。是系爭汽車數行為違反道交處罰條例
    第33條第1項第4款之規定，依上開規定，自得分別舉發及處
    罰（參照臺灣臺南地方法院109年交字第20號判決）。
  ⒏釋字604號解釋文所述係為一違規行為持續存在而遭連續舉發
    ，本件係爭事項，被上訴人係於不同之情狀下及不同時、地
    所為，違規行為可明確區分為數個違規行為，並非單一且具
    持續性之違規行為致遭連續舉發。（參照臺灣臺中地方法院
    109年度交字第298號判決）。本件違規行為應遵守之注意規
    範均屬各自獨立，其應分為不同之行為以盡其每次之注意義
    務，若屢次未遵循，即屬數個行為，況系爭車輛每次違規行
    為均分別造成當時駕車在其附近行駛之汽車駕駛人，因無法
    事先了解系爭車輛之行車動向，可能不及採取應變措施，而
    造成交通上之危險，故原告各次違規行為，自應分別評價，
    依法即應分別處罰，並無何有違比例原則、一行為不二罰原
    則之情事。且原告所有系爭車輛係在變換車道完成後，行駛
    一段距離，再次變換車道，顯係基於「不同」意志決定而為
    數次變換車道未使用或未全程使用方向燈違規行為，並非單
    一違規事實持續存在之行為，故並無適用問題。是以，本件
    依前揭法源作為舉發、裁量之標準，並未違反法律授權之目
    的及舉發違規、裁量權之本質，是其不僅直接對外發生效力
    ，原告亦應受其拘束而適用之。不當變換、使用車道對於行
    車秩序及安全影響至鉅，此乃參與用路之大眾有義務知悉並
    遵行之事，原告為合法領有普通小型車駕駛執照之人，對於
    高速公路變換車道規定設置目的及使用限制，應為相當熟稔
    ，爰本所苗栗監理站審酌認定應予以處罰之必要。原告申訴
    後經內政部警政署國道公路警察局第一公路警察大隊查證後
    並檢附採證光碟至本所苗栗監理站，經審視後違規屬實，原
    告興訟之情應屬個人見解，所辯非可採。
  ⒐本件係經由執行公權力之警察單位值勤員警審核檢舉相關資
    料後依法掣單，且員警掣單舉發違反處罰條例所列之違規事
    實，本質上為行政處分，係公務員基於職務上之權力，依法
    就特定之具體事件所為之具公法上效果之單方行政行為，基
    於公務員為公法上行為具有公信力之原則，若無其他反證足
    以推翻，該行政處分當可被推定為真正，使執勤警員得當機
    處分以達其維護交通秩序、安全之行政目的。是以本案原告
    違規事實明確，本所苗栗監理站分別掣開第54-ZAA286599、
    54-ZAA286600號等2筆裁決書各裁處原告罰鍰新臺幣3,000元
    整，並記違規點數1點，均應屬適法，仍請貴院維持原處分
    等語置辯。
  ㈡聲明：駁回原告之訴。
四、本件爭點：㈠原告駕駛系爭車輛變換車道前，有無使用方向
    燈？㈡被告所為原處分B是否符合連續舉發之規定？
五、本院之判斷：
  ㈠應適用之法令：道路交通安全規則第109條第2項第2款後段、
    高速公路及快速公路交通管制規則第11條第2款、道路交通
    管理處罰條例第33條第1項第4款、第63條第1項第1款、第85
    條之1第2項第1款前段(附錄)。
  ㈡如爭訟概要欄所載之事實，除後述之爭點外，其餘為兩造所
    不爭執，並有舉發通知單暨採證照片（見本院卷第54、56頁
    ）、汽車車籍查詢（見本院卷第62頁）、送達證書(見本院
    卷第64頁)及原處分A、B（見本院卷第58、60頁）在卷可佐
    ，該情堪以認定。
　㈢原告駕駛系爭車輛跨越白虛線變換車道前，均未使用右側方
    向燈：
　  經本院勘驗檢舉人行車紀錄器光碟所儲存檔案，勘驗結果：
　　「影像為檢舉人車輛行車紀錄器畫面，日期為『2021/05/11』
    ，當時雖為夜間，然天候與視線良好，檢舉人車輛行駛於車
    牌號碼『6121-YZ』2392-TS號系爭車輛後方，二車先後在高速
    公路行駛。於『19：57：02』即影片時間1秒時，系爭車輛向
    右跨越穿越虛線變換至減速車道時並未顯示方向燈。於『19
    ：57：09』即影片時間8秒時，可見門架上有『25環北』、『環
    河北路↗』之出口標誌牌。於『19：58：18』即影片時間18秒時
    ，系爭車輛於出口匝道再次向右跨越穿越虛線變換車道，仍
    未顯示方向燈。」等情，有本院勘驗筆錄在卷(見本院卷第8
    2至83頁)可稽。又按道路交通標誌標線號誌設置規則第149
    條第1項第1款第1目：「標線依其型態原則上分類如下：一
    、線條：以實線或虛線標繪於路面上，用以管制交通者，原
    則上區分如下：㈠白虛線：設於路段中者，用以分隔同向車
    道或作為行車安全距離辨識線。」，又依道路交通標誌標線
    號誌設置規則第189之1條規定，穿越虛線，係供車輛匯入匯
    出時，做為劃分主線車道與其他車道之用，其他車道車輛應
    讓主線車道車輛先行。換言之，汽車駕駛人駕駛車輛穿越白
    虛線行駛到另一側車道，即屬於變換車道行為，依規定變換
    車道前應先使用方向燈。是依上開勘驗結果，堪認原告於上
    開時、地駕車行駛在高速公路，該路面繪製穿越白虛線，原
    告駕車穿越白虛線變換車道全程均未依規定使用右側方向燈
    之違規屬實，舉發機關所為國道警交字第ZAA286599號舉發
    ，並無違誤。從而，被告據此以原處分A裁罰原告上開違章
    行為，即屬合法有據。至原告主張其變換車道前已使用右側
    方向燈等語，顯與上開勘驗結果不符，不足採認。
　㈣檢舉人所提供之行車紀錄器並無遭變造之情形：
　  按道路交通管理處罰條例第7條之1前段規定：「對於違反本
    條例之行為者，民眾得敘明違規事實或檢具違規證據資料，
    向公路主管或警察機關檢舉，經查證屬實者，應即舉發。」
    ，其規範意旨一般民眾可利用適當管道檢舉交通違規，以達
    到維護道路交通安全之行政目的。觀諸本件民眾檢舉違規影
    像，乃汽車之行車紀錄器，其在道路參與過程中偶遇原告交
    通違規行為，予以擷錄並向舉發機關提出檢舉，因其僅單純
    影像之攝錄，得採為證據使用。又經本院勘驗檢舉民眾提供
    之行車紀錄器影像連續，且時間、日期、號牌均清楚明確，
    場景、光影、色澤均屬正常且自然呈現，包含原告車輛變換
    車道之完整經過，時間序正常，並無剪輯或漏秒之情，應無
    造假或變造之可能，而原告亦未舉證證明採證光碟有何變造
    或偽造之情事，故被告依檢舉人檢附之錄影畫面為裁罰，並
    無違法。
　㈤被告所為原處分B違反連續舉發規定：
  ⒈按立法者固得以法律規定行政機關執法人員得以連續舉發及
    隨同多次處罰之遏阻作用以達成行政管制之目的，但仍須符
    合憲法第23條之比例原則及法律授權明確性原則。申言之，
    以連續舉發之方式，對違規事實繼續之違規行為，藉舉發其
    違規事實之次數，評價及計算其法律上之違規次數，並予以
    多次處罰，藉多次處罰之遏阻作用，以防制違規事實繼續發
    生，此種手段有助於目的之達成，對維護交通秩序、確保交
    通安全之目的而言，在客觀條件之限制下，更有其必要性及
    實效性。惟每次舉發既然各別構成一次違規行為，則連續舉
    發之間隔期間是否過密，以致多次處罰是否過當，仍須審酌
    是否符合憲法上之比例原則，業經司法院大法官會議作成釋
    字第604號解釋在案，此解釋要旨不論於道路交通管理處罰
    條例第7條之1經民眾檢舉所為之職權舉發或同條例第7條之2
    由警察機關等舉發機關所為之當場舉發或逕行舉發等情形，
    皆有適用或類推適用（臺北高等行政法院107年交上字第148
    號判決意旨、109年交上字第132號判決意旨參照）。本件雖
    經民眾檢舉所為之舉發仍有道路交通管理處罰條例第85條之
    1第2項連續舉發規定之適用，且依該法條規定可知，違規地
    點相距6公里以上、違規時間相隔6分鐘以上或行駛經過一個
    路口以上得連續舉發。
　2.觀諸前述之勘驗筆錄、國道警交字第ZAA286599、ZAA286600
    號舉發通知書及原處分A、B所示，原告第一次於110年5月11
    日19時57分02秒，在國道1號北向26.4公里（汐止高架）處
    違規後，復於同日19時57分18秒，在國道1號北向26.1公里
    （汐止高架）為第二次違規行為，是此次違規時間及違規距
    離相距第一次違規時間、地點均在6分鐘內及6公里內，而高
    速公路（汐止高架）為封閉型道路，違規地點在同一匝道內
    ，並無相距多個路口以上，周遭車輛變異不大，此次違規
　　行為尚未創設新的交通往來風險，依前所述，自不得連續舉
    發，是被告所為原處分B違反道路交通管理處罰條例第85條
    之1第2項連續舉發規定，尚難認適法，應予撤銷。
　㈥本件判決基礎已臻明確，兩造其餘攻擊、防禦方法及訴訟資
    料經本院審酌後，核與判決結果不生影響，無一一論述之必
    要，併此敘明。
六、結論：　　
　　原處分A認事用法並無違誤，原告訴請撤銷原處分A無理由，
    應予駁回，另原處分B認事用法有違誤，原告訴請撤銷原處
    分B為有理由，應予撤銷。至本件第一審裁判費為300元，應
    由敗訴之兩造各負擔二分之一，因原告已預納第一審裁判費
    300元，爰依行政訴訟法第104條規定準用民事訴訟法第93條
    規定，確定第一審訴訟費用額如主文第3、4項所示。
中　　華　　民　　國　　111 　年　　5 　　月　　18　　日
                  行政訴訟庭  法  官  徐  培  元
上為正本係照原本作成。
如不服本判決，應於判決送達後20日內，向本院提出上訴狀並表
明上訴理由（原判決所違背之法令及其具體內容或依訴訟資料可
認為原判決有違背法令之具體事實），其未載明上訴理由者，應
於提出上訴後20日內向本院補提理由書（上訴狀及上訴理由書均
須按他造人數附繕本，如未按期補提上訴理由書，則逕予駁回上
訴），並應繳納上訴裁判費新臺幣750元。
中　　華　　民　　國　　111 　年　　5 　　月　　18　　日
                              書記官  吳  文  彤　　　
附錄（參考法條）：
1.道路交通安全規則第109條第2項第2款後段
　汽車駕駛人，應依下列規定使用方向燈：
　二、變換車道時，應先顯示欲變換車道方向之燈光，並應顯示
　    至完成轉彎或變換車道之行為。
2.道路交通安全規則第11條第2款
  汽車在行駛途中，變換車道或超越前車時，應依標誌、標線、
  號誌指示，並不得有下列情形：
  二、未依規定使用方向燈。
3.道路交通管理處罰條例第33條第1項第4款
　汽車行駛於高速公路，不遵使用限制、禁止、行車管制及管理
  事項之管制規則而有未依規定變換車道行為者，處汽車駕駛人
  新臺幣3,000元以上6,000元以下罰鍰。
4.道路交通管理處罰條例第63條第1項第1款
　汽車駕駛人有下列各款所列條款之一者，除依原條款處罰鍰外
  ，並予記點：
　一、有第33條第1項情形者，記違規點數1點。
5.道路交通管理處罰條例第85條之1第2項第1款前段
  第7條之2之逕行舉發案件有下列情形之一者，得連續舉發：
  一、逕行舉發汽車行車速度超過規定之最高速限或低於規定之
　　  最低速度或有第33條第1項、第2項之情形，其違規地點相
　　  距6公里以上、違規時間相隔6分鐘以上或行駛經過一個路
　　  口以上。